# 关于直接指定以公允价值计量的金融资产

提问人：ying0518 时间：2013-12-06 11:20:32
请教陈版，按照讲解 2010 第 364 页 1.根据金融工具确认和计量准则规定，对于包括一项或多项嵌入衍生工具的混合工具，如果不是以下两种情况，企业可以将其直接指定为以公允价值计量且其变动计入当期损益的金融资产或金融负债: (1)嵌人衍生工具对混合工具的现金流量没有重大改变; (2)类似混合工具所嵌入的衍生工具，明显不应当从相关混合工具中分拆，例如嵌在客户贷款中的、允许借款人以大致等于贷款摊余成本的金额提前还款的权利。 按准则规定应将某嵌入衍生工具从混合工具中分拆，但分拆时或后续的资产负债表日无法对其进行单独计量的，应将整个混合工具直接指定为以公允价值计量且其变动计入当期损益的金融资产或金融负债。 针对第二种情况，明显不能分拆的混合工具不能指定以公允价值计量，和最后一段话，“按准则规定应将某嵌入衍生工具从混合工具中分拆，但分拆时或后续的资产负债表日无法对其进行单独计量的，应将整个混合工具直接指定为以公允价值计量且其变动计入当期损益的金融资产或金融负债。”看起来是不是矛盾了，应该如何理解？

回答人：chenyiwei
我理解这两句说的是两方面的问题：前一句所指的问题是不符合CAS 22第二十二条规定的分拆条件；后一句所指的情况是符合分拆条件，但分拆后因公允价值不能可靠确定等原因，事实上不具备分拆的可能性。因此所指的情况不同，并不矛盾。

提问人：ying0518 时间：2013-12-08 11:37:24
谢谢陈版，是不是可以这么理解，不符合CAS 22第二十二条规定的分拆条件的混合工具不能指定为以公允价值计量且其变动计入当期损益的金融资产或金融负债，而符合条件可以分拆但分拆后因公允价值不能可靠确定的混合工具可以指定为以公允价值计量且其变动计入当期损益的金融资产或金融负债。 书上例子比较少，针对这两种情况有没有相关例子可供加深理解？

回答人：chenyiwei
不符合CAS 22第二十二条规定的分拆条件的混合工具应指定为以公允价值计量且其变动计入当期损益的金融资产或金融负债。您的后半句理解是恰当的。

提问人：ying0518 时间：2013-12-09 10:27:29
陈版，cas22第 21 条第 2 款，”类似混合工具所嵌入的衍生工具，明显不应从相关混合工具中分拆“这种情况属于不可以将混合工具指定为以公允价值计量且其变动计入当期损益的金融资产或金融负债。 那这种混合工具也不属于 22 条中规定的可分拆，可作为单独衍生工具处理的情况，这时，这类混合工具应当怎么计量？ 金融工具准则实在是难懂，陈版有没有好的案例可以帮助理解的？

回答人：chenyiwei
这类工具可能作为其他类型的金融资产或者金融负债核算。例如银行发放的贷款，其中嵌入提前还款选择权，通常认为是不应分拆的，该项贷款整体作为“贷款和应收款项”类别的金融资产。